【裁判字號】    98,訴,429
【裁判日期】    980930
【裁判案由】    違反毒品危害防制條例
【裁判全文】
臺灣雲林地方法院刑事判決               98年度訴字第429號
公  訴  人  臺灣雲林地方法院檢察署檢察官
被      告  乙○○
                    （現另案在臺灣臺中監獄執行中）
上列被告因違反毒品危害防制條例案件，經檢察官提起公訴（98
年度毒偵字第417 號），被告在準備程序中就被訴事實為有罪之
陳述，本院合議庭裁定由法官一人進行簡式審判程序，判決如下
：
    主  文
乙○○施用第一級毒品，累犯，處有期徒刑柒月。
    事  實
一、乙○○於民國91年間，因施用毒品案件，經本院以裁定送觀
    察、勒戒後，認無繼續施用毒品傾向，於91年10月29日執行
    完畢釋放，並由臺灣雲林地方法院檢察署檢察官於同日，以
    91年度毒偵字第1019號為不起訴處分確定。其又因於93年間
    ，因施用毒品案件，經臺灣高等法院臺南分院以93年度上訴
    字第847 號判決判處有期徒刑6 月確定，於94年4 月26日易
    科罰金執行完畢。詎其猶不知悔改，因罹患口腔癌，疼痛難
    耐，復基於施用第一級毒品海洛因之犯意，於98年2 月16日
    某時許，在雲林縣水林鄉○○村○○○路57號之住處內，以
    將海洛因摻入香菸內點火後再吸食其所產生煙霧之方式，施
    用海洛因乙次。嗣於同年月18日12時許，為警採尿送驗後，
    自其尿液中檢出嗎啡陽性反應，始悉上情。
二、案經雲林縣警察局北港分局報告臺灣雲林地方法院檢察署檢
    察官偵查起訴。
    理  由
一、本案被告乙○○所犯之罪，係死刑、無期徒刑、最輕本刑為
    3 年以上有期徒刑以外之罪，其於準備程序就前揭被訴事實
    為有罪之陳述，經受命法官告知簡式審判程序之旨，並聽取
    其與檢察官之意見後，本院合議庭裁定由受命法官獨任進行
    簡式審判程序，是本案之證據調查，依刑事訴訟法第273 條
    之2 規定，不受同法第159 條第1 項、第161 條之2 、第16
    1 條之3 、第163 條之1 及第164 條至第170 條規定之限制
    ，合先敘明。
二、認定犯罪事實所憑之證據及理由：
  (一)上開犯罪事實，業據被告在偵查及本院審理中坦承不諱，且
    經警方採集其尿液送驗之結果，確自其尿液中檢出嗎啡陽性
    反應，此有詮昕科技股份有限公司98年3月6 日編號LＺ00000
    000000號濫用藥物尿液檢驗報告及應受尿液檢驗人尿液檢體
    採集送驗紀錄表各1 紙在卷可稽。綜上足認被告自白與事實
    相符，可以採信，是本案事證明確，被告上開犯行洵堪認定
    。
  (二)按修正後之毒品危害防制條例第20條將施用毒品之刑事處遇
    程序，區分為「初犯」、「5 年內再犯」及「5 年後再犯」
    。而依修正後之規定，僅限於「初犯」及「5 年後再犯」2
    種情形，始應先經觀察、勒戒或強制戒治程序。倘被告於5
    年內已再犯，經依法追訴處罰，縱其第3 次（或第3 次以上
    ）再度施用毒品之時間，在初犯經觀察、勒戒或強制戒治執
    行完畢釋放5 年以後，已不合於「5 年後再犯」之規定，且
    因已於「5 年內再犯」，顯見其再犯率甚高，原實施觀察、
    勒戒或強制戒治，已無法收其實效，即應依該條例第10條處
    罰（最高法院95年度第7 次刑事庭會議決議參照）。本案被
    告在觀察、勒戒執行完畢釋放後5 年內，又因施用毒品案件
    遭判處罪刑確定，有臺灣高等法院被告前案紀錄表附卷可憑
    ，是雖被告本案犯行距離前次觀察、勒戒執行完畢已逾5 年
    ，揆諸前揭決議意旨，仍不合於「5 年後再犯」之規定，應
    依法論科。
三、論罪科刑之理由：
  (一)查海洛因係毒品危害防制條例第2 條第2 項第1 款所定之第
    一級毒品。是核被告所為，係犯毒品危害防制條例第10條第
    1 項之施用第一級毒品罪。被告持有第一級毒品之低度行為
    應為施用第一級毒品之高度行為所吸收，不另論罪。
  (二)被告有前述事實欄所記載之前科紀錄，此觀臺灣高等法院被
    告前案紀錄表可明，其於受有期徒刑之執行完畢後5 年以內
    故意再犯本件有期徒刑以上之罪，為累犯，應依刑法第47條
    第1 項之規定，加重其刑。
  (三)爰審酌被告前因施用毒品案件，已經觀察、勒戒程序及判處
    徒刑確定後執行完畢，竟仍不思悔改，徹底袪除施用毒品之
    惡習，再次施用海洛因，繼續沈淪毒海之中，一錯再錯，可
    知其意志力甚為薄弱，殊不可取，惟念及其施用毒品之原因
    ，係為了減緩口腔癌所生之疼痛（究不得謂其施用毒品之犯
    罪行為有正當性），又施用毒品在本質上乃屬戕害自己身心
    健康之行為，尚未有嚴重破壞社會秩序或侵害他人權益之情
    形，且其犯後能坦承犯行，態度尚佳，暨其自承教育程度為
    國小畢業，智識程度不高等一切情狀，量處如主文所示之刑
    。
據上論斷，應依刑事訴訟法第273 條之1 第1 項、第299 條第1
項前段，毒品危害防制條例第10條第1 項，刑法第11條前段，第
47條第1 項，判決如主文。
本案經檢察官甲○○到庭執行職務。
中    華    民    國    98    年    9     月    30    日
                  刑事第七庭    法  官  王  紹  銘
以上正本證明與原本無異。
如不服本判決，應於收受本判決後10日內向本院提出上訴書狀，
並應敘述具體理由。如未敘述上訴理由者，應於上訴期間屆滿後
20日內向本院補提理由書狀（均須按他造當事人之人數附繕本）
「切勿逕送上級法院」。
                                書記官  洪  秀  虹
中    華    民    國    98    年    9     月    30    日
附錄論罪科刑法條：
毒品危害防制條例第10條第1 項（施用第一級毒品罪）：
施用第一級毒品者，處6 月以上5 年以下有期徒刑。


司法院資訊處製作；財團法人民間司法改革基金會備份。
